【裁判字號】    97,易,422
【裁判日期】    970729
【裁判案由】    竊盜等
【裁判全文】
臺灣基隆地方法院刑事判決               97年度易字第422號
公  訴  人  臺灣基隆地方法院檢察署檢察官
被      告  丁○○
                      號3樓
                    （現於臺灣基隆監獄另案執行中）
上列被告因竊盜等案件，經檢察官提起公訴（97年度偵字第2309
號），因被告於準備程序中為有罪之陳述，經本院裁定以簡式審
判程序審理，判決如下：
    主  文
丁○○攜帶兇器竊盜，累犯，處有期徒刑捌月。
    事實及理由
一、本件犯罪事實、證據，除下列應予補充外，其餘均引用檢察
    官起訴書之記載（如附件）：(1)犯罪事實欄二第10行「足生
    損害於車輛使用人丙○○」等字刪除，(2)犯罪事實欄二倒數
    第4行「財務」等字更正為「財物」等字，(3)證據補充「被
    告於本院中之自白」。
二、論罪科刑
    按螺絲起子質地鋒利，客觀上對於人之生命、身體極易造成
    危害，核被告所為，係犯刑法第321條第1項第3款之攜帶兇
    器竊盜罪。起訴書雖記載被告另涉嫌刑法第354條之毀損罪
    ，然被告毀損之車輛車主為永韻有限公司，惟尚未據該公司
    提起告訴，基於不告不理原則，檢察官未能對被告予以訴追
    ，故此部分業經檢察官當庭減縮。又被告有起訴書犯罪事實
    欄所載之論罪科刑執行情形，並於96年2月28日執行完畢，
    此有臺灣高等法院被告前案紀錄表1份在卷可按，其於5年以
    內再故意犯本件有期徒刑以上之罪，為累犯，依刑法第47
    條第1項規定加重其刑。爰審酌被告有前科紀錄，此次竊盜
    之犯罪方法、所得財物價值、犯罪後之態度等一切情狀，量
    處如主文所示之刑。
三、據上論斷，應依刑事訴訟法第273條之1第1項、第299條第1
    項前段、第310條之2、第454條，刑法第321條第1項第3款、
    第47條第1項，判決如主文。
本案經檢察官甲○○到庭執行職務。
中    華    民    國    97    年    7     月    29    日
                  刑事第三庭法    官  鄭培麗
以上正本證明與原本無異。
對於本件判決如有不服，應於收受送達後10日內，向本院提出上
訴書狀，上訴於臺灣高等法院，並按他造當事人之人數附具繕本
。
中    華    民    國    97    年    7     月    29    日
                            書 記 官  王佩珠
附錄犯罪法條：
中華民國刑法第321條
犯竊盜罪而有左列情形之一者，處六月以上、五年以下有期徒刑
：
一、於夜間侵入住宅或有人居住之建築物、船艦或隱匿其內而犯
    之者。
二、毀越門扇、牆垣或其他安全設備而犯之者。
三、攜帶兇器而犯之者。
四、結夥三人以上而犯之者。
五、乘火災、水災或其他災害之際而犯之者。
六、在車站或埠頭而犯之者。
前項之未遂犯罰之。
附件：
臺灣基隆地方法院檢察署檢察官起訴書
                                      97年度偵字第2309號
    被      告  丁○○  男  38歲（民國○○年○月○○日生）
                        住臺北市萬華區○○○路○段382巷12
                        弄10號3樓
                        （另案在基隆監獄執行中）
                        國民身分證統一編號：Ｚ000000000號
上列被告因竊盜案件，業經偵查終結，認應提起公訴，茲將犯罪
事實及證據並所犯法條分敘如下：
        犯罪事實
一、丁○○素行不佳，前有多次竊盜、詐欺、贓物等前科，並於
    民國86年間，再因竊盜案件，經台灣台北地方法院判處有期
    徒刑7 月確定；復於同年間因違反麻醉藥品管理條例案件，
    經台灣台北地方法院判處有期徒刑5 月確定，又於87年間因
    違反槍砲彈藥刀械管制條例案件，經同院判處有期徒刑1年2
    月確定。嗣後3案由台灣高等法院定執行刑為有期徒刑2年；
    於93年10月29日，再因加重竊盜案件，經臺灣高等法院以93
    年度上易字第1037號判決，判處有期徒刑1年6月確定，於94
    年9月1日入監執行，96年2 月28日縮刑期滿執行完畢，詎仍
    不知悔改；丁○○復於97年1月9日，夥同「吳文寶」，以美
    工刀毀損林志朋之K9-2067 號自用小客貨車車窗玻璃橡膠條
    ，再打開貨車後車廂行竊車內置放之水晶雕刻、玉墜、水晶
    項鍊等財物，經本署以97年度偵字第421 號提起公訴，並經
    臺灣基隆地方法院於97年4月30日，以97年度訴字第358號判
    決判處應執行有期徒刑1年3月確定（現因本案在監服刑）。
二、丁○○於97年1月7 日夜間，駕駛其妻所有車牌號碼9216-QM
    號自用小客貨車，從台北縣淡水鎮往台北市萬華區家中方向
    行駛，沿途尋找可資行竊之機會；於同日夜間11時許，途經
    台北市北投區○○○路○段32號對面前時，見該處路邊停放
    有永韻實業有限公司所有，平日由該公司業務員兼送貨司機
    丙○○駕駛使用之車牌1553-QN號自用小貨車1輛，車門之鎖
    較為小型，容易破壞，竟意圖為自己不法之所有，以其所有
    置放於9216-QM 號自用小客貨車上，足以對人之生命、身體
    造成危險性之凶器螺絲起子1支（未扣案），破壞1553-QN號
    廂型貨車後方車門上之鎖頭，足生損害於車輛使用人丙○○
    ，再打開1553-QN 號貨車車門，進入車廂內，竊取永韻實業
    有限公司所有、由丙○○管領之STAR牌TX52151 型廚房水龍
    頭7 支及STAR牌TX53051型廚房伸縮水龍頭3支（10支共價值
    新台幣17500元）得手後，駕駛9216-QM號車離去。嗣丙○○
    於翌日（97年1月8日）上午9時許，至1553-QN號自用小貨車
    停放地點，欲駕駛該車上班時，發現該車車廂右後方車門開
    啟，車內置放之該公司所有水龍頭、廚房用品零件等財務之
    紙箱遭翻動打開，乃報警追查。經警於遭丟棄於路旁草叢內
    之濾水器板上，採得指紋數枚，經鑑識比對結果，其中1 枚
    指紋與丁○○左環指指紋相符，始悉上情。
三、案經丙○○訴由台北市政府警察局北投分局移送台灣士林地
    方法院檢察署呈請臺灣高等法院檢察署核轉本署偵辦。
        證據並所犯法條
一、證據清單及待證事實
  ┌─┬──────────┬───────────────┐
  │  │證    據    名    稱│待       證        事       項│
  ├─┼──────────┼───────────────┤
  │一│被告丁○○警詢、偵訊│其起意竊盜，並以螺絲起破壞1553│
  │  │供述                │-QN 號自小貨車車門鎖，進入車廂│
  │  │                    │內翻動竊取財物之事實          │
  ├─┼──────────┼───────────────┤
  │二│告訴人兼證人丙○○警│1553-QN 號小貨車鎖頭遭破壞，丟│
  │  │詢、偵訊指、證述    │棄於路旁水溝內；車內水龍頭10支│
  │  │                    │遭竊取之事實                  │
  ├─┼──────────┼───────────────┤
  │三│內政部警政署刑事警察│被告破壞車鎖、行竊之事實      │
  │  │局97年2月25日刑紋字 │                              │
  │  │第0000000000號鑑驗書│                              │
  │  │、現場照片          │                              │
  └─┴──────────┴───────────────┘
二、核被告丁○○所為，係涉犯刑法第354 條之毀損罪、同法第
    321條第1項第3 款之攜帶凶器竊盜罪嫌；被告所犯毀損罪與
    攜帶凶器竊盜罪間，有重疊之處，其行為具有同一性，係以
    一行為同時觸犯2 罪名，為想像競合犯，請從一重之攜帶凶
    器竊盜罪處段。又被告有如犯罪事實欄一之前科，其曾受徒
    刑之執行完畢，5 年以內，故意再犯本件有期徒刑以上之罪
    ，為累犯，請依同法第47條第1項規定，加重其刑。
三、依刑事訴訟法第251條第1項提起公訴。
    此    致
臺灣基隆地方法院
中    華    民    國    97    年    6     月    21    日
                              檢察官  乙  ○  ○
本件正本證明與原本無異
中    華    民    國    97    年    6     月    24    日
                              書記官  何  淑  貞
附錄所犯法條：
中華民國刑法第354條
    毀棄、損壞前二條以外之他人之物或致令不堪用，足以生損
    害於公眾或他人者，處2年以下有期徒刑、拘役或5百元以下
    罰金。
中華民國刑法第321條第1項
    犯竊盜罪而有左列情形之一者，處六月以上、五年以下有期
    徒刑：
    一、於夜間侵入住宅或有人居住之建築物、船艦或隱匿其內而犯
        之者。
    二、毀越門扇、牆垣或其他安全設備而犯之者。
    三、攜帶兇器而犯之者。
    四、結夥三人以上而犯之者。
    五、乘火災、水災或其他災害之際而犯之者。
    六、在車站或埠頭而犯之者。


司法院資訊處製作；財團法人民間司法改革基金會備份。
